# 与资产相关的政府补助摊销

提问人：zzx20080218 时间：2013-12-20 21:00:23
请问陈老师： 我们公司的某项资产申请政府补贴获得批准，假设该资产自 2012 年 1 月达到可使用状态（预计可使用年限 5 年）并开始计提折旧，而相应的政府补助在 2012 年 12 月才到我公司账上，按照准则要求，递延收益应在资产的使用寿命内平均分配计入营业外收入，由于政府补助晚到账，事先无法预计何能收到该款项，此时的递延收益应该按多长时间来分摊，是 5 年还是资产剩余使用年限 4 年呢？ http://bbs.esnai.com/thread-4946578-1-1.html 点评 chenyiwei 赞同此观点。在自补助收到之日起算的剩余折旧年限内按直线法摊销该项补助。 发表于 2013-11-22 19:56
之前您曾经回答过这个问题，但是现在审计人员要求我们提供相关的法律法规依据，所以我想问您这样处理有什么规定来佐证吗？
（会计准则的规定是：自相关资产可供使用时起，在该项资产使用寿命内平均分配，计入当期营业外收入。从字面上理解，要按资产使用寿命摊销，而不是剩余年限。）

回答人：chenyiwei
与资产相关的政府补助也可理解为对资产价值的调整（IAS 20下可采用的处理方法之一）。因此对于此类在达到预定可使用状态后收到的补助如何摊销，也可以在一定程度上借鉴暂估入帐的固定资产在决算中调整资产价值后，对折旧的处理方法。我所建议的处理方法与暂估固定资产调整后的折旧计提方法基本是对应的。

提问人：hrtsex 时间：2016-09-08 17:12:20
请教陈版，与消耗性生物资产（后续不摊销）的政府补助能否直接一次性计入“营业外收入”？

回答人：chenyiwei
如果该生物资产后续以公允价值计量，且该补助不附有条件，则可以；如果生物资产后续以成本计量的，则还是建议递延，到该生物资产所收获的存货实现销售时转入营业外收入。